【裁判字號】    89,簡上,232
【裁判日期】    890804
【裁判案由】    傷害
【裁判全文】
臺灣臺北地方法院刑事判決                        八十九年度簡上字第二三二號
    上  訴  人
    即  被  告          甲○○.
    即BONG CIN JO.
右列上訴人因傷害案件，不服本院中華民國八十九年八月四日八十九年度簡字第五０
六號第一審判決 (聲請簡易處刑案號八十九年度偵字第一一八三三號）提起上訴，本
院管轄之第二審合議庭判決如左：
    主  文
上訴駁回。
    事  實
一、甲○○（即BONG CIN JONG）於民國八十九年五月三十一日上午九時許，在台北
    市○○區○○街九十八巷六號四樓住處，因房客乙○○要求甲○○不要隨意帶男
    性友人返回住宿，以免干擾其他房客之生活，而引起甲○○不悅，甲○○遂基於
    傷害之故意，拿起身旁之茶几丟向乙○○，致乙○○受有右膝疼痛瘀腫（六Ⅹ四
    公分）、右膝挫傷等傷害。
二、案經被害人乙○○訴由台北市政府警察局中正山第二分局移送臺灣臺北地方法院
    檢察署檢察官偵查，並聲請簡易判決處刑。
    理  由
一、訊據被告甲○○雖坦承有與告訴人於右揭時地發生口角爭執，惟矢口否認傷害犯
    行，辯稱：伊並未以身旁之茶几丟向乙○○云云；惟查，右揭事實，業據告訴人
    乙○○指訴不移，且證人姜允貞、丁炫朱即告訴人與被告之室友亦證稱：「上個
    月甲○○的朋友住在我們那邊，影響我們的生活，他的朋友常常會在客廳睡覺，
    乙○○就與甲○○發生爭吵」、「二、三天以後甲○○與乙○○以及乙○○的先
    生三人及我們都在客廳說話。乙○○告訴乙○○的先生（戴肯特）甲○○拿茶几
    丟他，又推她三次，甲○○也有說他有這樣做」等語（見偵查卷第十八頁正、反
    面），此外復有國軍松山醫院附設民眾診療服務處診斷證明書一紙附卷可證，被
    告所辯無非推卸之詞，其犯行堪以認定。
二、原審核上訴人所為，適用刑法第二百七十七條第一項、第四十二條第二項、第七
    十四條第一款，罰金罰鍰提高標準條例第一條前段、第二條規定，審酌被告品行
    、犯罪之動機、目的、手段、被害人所受傷害程度及被告犯罪後之態度等一切情
    狀，量處被告罰金伍仟元，並諭知如易服勞役以三百元折算一日，緩刑三年，認
    事用法，均無不合，量刑亦屬妥適，被告上訴意旨否認犯罪，指摘原判決不當，
    為無理由，應予駁回。
三、按被告經合法傳喚，無正當之理由不到庭者，得不待其陳述，逕行判決，刑事訴
    訟法第三百七十一條定有明文；又依同法第四百五十五條之一第一項、第三項之
    規定，上訴人對簡易判決有不服者，得上訴於管轄之第二審地方法院合議庭，並
    準用同法第三編第一章及第二章之規定。是以本件被告甲○○經本院合法傳喚，
    無正當理由不到庭，爰不待其陳述，逕行判決，併此敘明。
據上論斷，應依刑事訴訟法第四百五十五條之一第一項、第三項、第三百七十一條、
第三百六十八條，判決如主文。
本案經檢察官王怡菁到庭執行職務
中    華    民    國      八十九     年      十二     月    二十七      日
                                      臺灣臺北地方法院刑事第三庭
                                          審判長法  官  陳  興  邦
                                                法  官  葉  建  延
                                                法  官  陳  德  民
右正本證明與原本無異
本判決不得上訴
                                                書記官  楊  秋  鈴
中    華    民    國      八十九     年      十二     月    二十七      日


司法院資訊處製作；財團法人民間司法改革基金會備份。
